臺灣新北地方法院三重簡易庭小額民事判決
111年度重小字第2040號
原      告  陳翔霖
被      告  王紫后

訴訟代理人  溫凱欣

上列當事人間請求侵權行為損害賠償事件，於民國111年7月27日
言詞辯論終結，本院判決如下：
    主  文
被告應給付原告新臺幣柒萬伍仟壹佰柒拾壹元。
原告其餘之訴駁回。
訴訟費用新臺幣壹仟元由被告負擔新臺幣捌佰陸拾貳元，餘由原
告負擔。
本判決原告勝訴部分得假執行。
    理由要領
一、原告主張其所有並駕駛之車號000-0000號營業小客車（下稱
    系爭車輛），於民國111年3月9日18時40分許，在新北市五
    股區新五路2段，遭被告因未注意兩車併行間隔之過失，致
    撞擊受損，被告則於肇事後逃逸，原告因而支出修復費用新
    臺幣（下同）75,082元（含工資61,732元、材料費13,350元
    ），且因修車期間8天（111年6月17日進場，同年月24日出
    廠交車）無法營業，營業額以一日1,513元計算，受有營業
    損失計12,104元（計算式：1,513元×8天＝12,104元），二者
    合計，共受損87,186元，應由被告負損害賠償責任等事實，
    業據其提出行車執照、國都汽車服務明細表、統一發票、道
    路交通事故初步分析研判表、道路交通事故當事人登記聯單
    、臺北市稅捐稽徵處90年3月30日北市稽工(甲)字第8912737
    100號函等為證，且經本院依職權向新北市政府警察局蘆洲
    分局調取本件車禍資料核閱屬實，有道路交通事故現場圖、
    A3類道路交通事故調查紀錄表、現場事故照片等附卷可稽。
    被告到庭對其應就本件事故負過失責任乙節，不加爭執，僅
    陳稱：修車材料費應折舊，營業損失希望以每日844元核算
    等情，堪認被告應就本事故負侵權行為損害賠償責任甚明。
二、茲就原告請求賠償之項目及金額分別酌如下：
（一）修復費用部分：按物被毀損時，被害人除得依民法第196
      條請求賠償外，並不排除民法第213條至第215條之適用。
      而依民法第196條請求賠償物被毀損所減少之價額，得以
      修復費用為估定之標準，但以必要者為限（例如︰修理材
      料以新品換舊品，應予折舊）〔最高法院77年度第9次民事
      庭會議決議(1)意旨參照〕。本件系爭車輛之修復係以新零
      件更換受損之舊零件，則以修復費用作為損害賠償之依據
      時，自應將零件折舊部分予以扣除。查系爭車輛係於102
      年6月出廠使用，有行照在卷可佐，至111年3月9日受損時
      ，已使用逾4年，而本件修復費用為75,082元（含工資61,
      732元、材料費13,350元），有國都汽車服務明細表、統
      一發票附卷可稽，惟材料費用係以新品換舊品，揆諸前述
      ，應予折舊。本院依行政院所頒「固定資產耐用年數表」
      及「固定資產折舊率表」之規定，可知運輸業用客車、貨
      車之耐用年數為4年，依定率遞減法每年折舊千分之438，
      其最後一年之折舊額，加歷年折舊累積額，總和不得超過
      該資產成本原額之10分之9之計算結果，系爭車輛之折舊
      年數既已逾4年，則其修復材料費扣除折舊後之餘額為10
      分之1即1,335元；至於工資，不因新舊車輛而有所不同，
      被告應全額賠償，合計原告得請求賠償之修復費用為63,0
      67元（計算式：1,335元＋61,732元＝63,067元）。
（二）營業損失部分：原告主張系爭車輛受損之修車期間共計8
      日，以每日營業收入1,513元計算，其受有營業損失12,10
      4元等情，業據其提出國都汽車服務明細表、臺北市稅捐
      稽徵處90年3月30日北市稽工(甲)字第8912737100號函為
      證，雖被告陳稱：希望以每日844元核算營業損失云云，
      惟查系爭車輛之排氣量為2494CC，有上開行車執照在卷可
      稽，參酌臺北市稅捐稽徵處上開函文之查定額，可知2000
      CC以上計程車每日營業收入應為1,513元，非只844元，則
      原告請求被告賠償8天之營業損失共12,104元（計算式：1
      ,513元×8天＝12,104元），自屬有據。
（三）以上合計，被告應賠償原告之金額共計75,171元（計算式
      ：63,067元＋12,104元＝75,171元）。
三、從而，原告依侵權行為之法律關係，請求被告給付75,171元
    元，為有理由，應予准許；逾此部分之請求，則無理由，應
    予駁回。
四、本件原告勝訴部分，係依小額程序所為被告敗訴之判決，爰
    依職權宣告假執行。另本件訴訟費用為1,000元，併依職權
    確定由被告負擔862元，餘由原告負擔。
中　　華　　民　　國　　111 　年　　8 　　月　　26　　日
                       法  官  趙義德
以上正本係照原本作成。
如不服本判決，應於送達後20日內，向本院提出上訴狀，並表明
上訴理由（上訴理由應表明一、原判決所違背之法令及具體內容
。二、依訴訟資料可認為原判決有違背法令之具體事實。），如
於本判決宣示後送達前提起上訴者，應於判決送達後20日內補提
上訴理由書（須附繕本），如未於上訴後20日內補提合法上訴理
由書，法院得逕以裁定駁回上訴。
中　　華　　民　　國　　111 　年　　8 　　月　　26　　日
                       書記官  張裕昌